# 专利权出资

提问人：1qaz0okm 时间：2018-06-21 16:33:26
老师您好，我看的一家企业其中一个股东 2015 年以专利权作价 1 个亿出资入股，当时评估的基础是按照未来净现金流量发评估的，预测 2017 年净现金流量 7000 万，但是站在现在时点看 2017 年净现金流量只有 1000 万不到，与预期差异较大，请问是否会导致专利权发生减值风险，是否需要对其进行减值测试，以及是否可以认为股东的资本未缴足，是否影响上市

回答人：chenyiwei
这种情况，通常做法是要求股东用现金 1 亿元置换原先的专利权出资，对当初专利权的入账价值及后续各年度摊销进行重大前期差错更正（基于修正后的现金流量预测重新计算其价值），而不是仅仅在现在对其计提减值准备。股东置换出资后需运行一段时间才可以申报，具体时间长度取决于虚增出资的影响程度。